【裁判字號】    97,訴,426
【裁判日期】    970430
【裁判案由】    毒品危害防制條例
【裁判全文】
臺灣臺北地方法院刑事判決               97年度訴字第426號
聲  請  人  臺灣臺北地方法院檢察署檢察官
被      告  甲○○
上列被告因違反毒品危害防制條例案件，經檢察官提起公訴（97
年度毒偵字第588 號），被告於準備程序中就被訴事實為有罪之
陳述，經本院合議庭裁定由受命法官獨任進行簡式審判程序審理
，判決如下：
    主  文
甲○○施用第一級毒品，處有期徒刑柒月，扣案之第一級毒品海
洛因（淨重零點參壹參零公克，驗餘重零點參壹壹零公克）沒收
銷燬，包裝前開第一級毒品海洛因之包裝袋壹個，沒收；又施用
第二級毒品，處有期徒刑肆月，扣案之第二級毒品安非他命、甲
基安非他命及N,N-二甲基安非他命（淨重貳點伍伍公克，驗餘重
貳點伍肆公克）沒收銷燬，包裝上開安非他命、甲基安非他命及
N,N-二甲基安非他命之空包裝袋壹個、吸食器壹組均沒收。應執
行有期徒刑拾月，扣案之第一級毒品海洛因（淨重零點參壹參零
公克，驗餘重零點參壹壹零公克）、第二級毒品安非他命、甲基
安非他命及N,N-二甲基安非他命（淨重貳點伍伍公克，驗餘重貳
點伍肆公克）均沒收銷燬，包裝前開第一級毒品海洛因之包裝袋
壹個、包裝上開安非他命、甲基安非他命及N,N-二甲基安非他命
之空包裝袋壹個及吸食器壹組均沒收。
    事  實
一、甲○○前因施用第二級毒品安非他命案件，經本院95年度毒
    聲字第171 號裁定送觀察、勒戒後，認無繼續施用毒品之傾
    向，而於民國95年04月25日出勒戒所，並經臺灣臺北地方法
    院檢察署檢察官於95年04月26日以94年度毒偵字第3310號為
    不起訴處分確定。詎其猶不知悔改，於觀察、勒戒執行完畢
    釋放後5年內，復基於施用第一級毒品之犯意，於97年1月25
    日晚上（起訴書誤載為於97年01月26日15時50分許起回溯24
    小時內之某時許），在臺北市○○區○○路4段617號3 樓住
    處，以將海洛因摻入香菸內之方式，施用第一級毒品海洛因
    一次；另基於施用第二級毒品之犯意，於97年1月24日晚間8
    時許，在臺北市○○區○○路4段617號3 樓住處內，以將安
    非他命及甲基安非他命放入以玻璃球所自製之吸食器內，加
    熱燒烤後吸食其煙霧之方式，施用第二級毒品安非他命與甲
    基安非他命一次。嗣於97年01月26日中午12時50分許，在上
    址為警查獲，並扣得海洛因1包（毛重0.5530公克，淨重0.3
    130 公克，驗餘重0.3110公克）、安非他命、甲基安非他命
    及N,N-二甲基安非他命1 包（毛重2.85公克，淨重2.55公克
    ，驗餘重2.54公克）及吸食器1組，始知悉上情。
二、案經臺北市政府警察局信義分局報告臺灣臺北地方法院檢察
    署檢察官偵查起訴。
    理  由
一、上開施用第一級、第二級毒品之犯罪事實，業據被告甲○○
    於警詢、偵查中、本院審理時坦承不諱（見偵查卷第6至9、
    32頁，本院97年04月28日審判筆錄），並有下列事證可稽：
  (一)被告於97年01月26日12時50分許為警查獲後，經警採尿送驗
    ，以氣相層析質譜儀法確認檢驗結果，呈安非他命及甲基安
    非他命、嗎啡陽性反應，此有臺灣尖端先進生技醫藥股份有
    限公司97年2月4日所出具之濫用藥物檢驗報告、臺北市政府
    警察局偵辦毒品案件尿液檢體委驗單附卷可稽（見偵查卷第
    45、46頁）。又被告當日為警查獲時，扣得白色粉末1 包、
    白色透明晶體1包，其中白色粉末1包，經送交通部民用航空
    局航空醫務中心以氣相層析質譜儀法鑑驗結果：實秤毛重0.
    5530公克（含1袋1標籤），淨重0.3130公克，取樣0.0020公
    克，餘重0.3110公克，檢出第一級毒品海洛因等成分，此有
    交通部民用航空局航空醫務中心97年3月4日航藥鑑字第0971
    100號毒品鑑定書在卷可考（見本院卷）；另白色透明晶體1
    包，經臺北市政府警察局以氣相層析質譜分析法鑑驗結果：
    毛重2.85公克，淨重2.55公克，取樣0.01公克，餘重2.54公
    克，檢出第二級毒品安非他命、甲基安非他命及N,N-二甲基
    安非他命成分，此有臺北市政府警察局97年02月26日北市鑑
    毒字第064 號毒品鑑驗通知書在卷可考（見偵查卷第39-2頁
    ）。此外，復有吸食器1 組扣案、搜索扣押筆錄及扣押物品
    目錄表、前開扣案物品照片6 幀附卷可參（見偵查卷第13至
    16、21、22頁）。
  (二)被告前因施用第二級毒品安非他命案件，經本院95年度毒聲
    字第171 號裁定送觀察、勒戒後，認無繼續施用毒品之傾向
    ，而於95年04月25日出勒戒所，並經臺灣臺北地方法院檢察
    署檢察官於95年04月26日以94年度毒偵字第3310號為不起訴
    處分確定之情，有上開本院裁定、不起訴處分書、臺灣高等
    法院被告前案紀錄表附卷可憑。
  (三)綜上，足認被告任意性自白與事實相符，本件事證明確，被
    告於觀察、勒戒執行完畢釋放後5 年內，再犯本件施用第一
    級、第二級毒品犯行可以認定。
二、查海洛因和安非他命、甲基安非他命，依毒品危害防制條例
    第2條第2項第1款、第2款規定，分屬第一級與第二級毒品。
    是核被告所為，分別係犯毒品危害防制條例第10條第1 項、
    第2 項之施用第一級毒品、第二級毒品之罪；被告施用前後
    持有第一級毒品、第二級毒品之犯行，則為施用之犯行所吸
    收，均不另論罪。又其施用第一級毒品、第二級毒品之犯行
    ，犯意各別，行為互殊，應予分論併罰。爰審酌被告前曾施
    用第二級毒品，並經觀察、勒戒處分，已經論述如前，竟仍
    不思悔改，猶再次施用，可知其意志不堅，惟念及其施用毒
    品之犯行，在本質上乃屬戕害自己身心健康之行為，尚未有
    嚴重破壞社會秩序或侵害他人權益之情形，且犯後坦承犯行
    、態度良好等一切情狀，分別量處如主文所示之刑，並定應
    執行刑，以示懲儆。末查扣案之第一級毒品海洛因（淨重0.
    3130公克，驗餘重0.3110公克）、第二級毒品安非他命、甲
    基安非他命及N,N-二甲基安非他命（淨重2.55公克，驗餘重
    2.54公克），為查獲之第一級、第二級毒品，爰依毒品危害
    防制條例第18條第1 項前段規定，宣告沒收銷燬；又包裝前
    開第一級毒品海洛因之包裝袋1 個、包裝前開第二級毒品安
    非他命、甲基安非他命及N,N-二甲基安非他命之包裝袋1 個
    ，有防止毒品裸露、逸出及潮濕之功用，並便於攜帶使用，
    以及吸食器1 組，係供被告施用第二級毒品時使用，均為被
    告所有而供其施用毒品犯罪所用之物等情，業經被告自承在
    案，爰依刑法第38條第1項第2款規定，宣告沒收。
據上論斷，依刑事訴訟法第273條之1 第1項、第299條第1項前段
，毒品危害防制條例第10條第1項、第2項，第18條第1 項前段，
刑法第11條、第38條第1項第2款、第51條第5款、第9款、第10款
，判決如主文。
本案經檢察官簡逸薇到庭執行職務
中    華    民    國    97    年    4     月    30    日
                  刑事第五庭    法  官  賴秀蘭
以上正本證明與原本無異。
如不服本判決，應於判決送達後10日內，向本院提出上訴狀。
                                書記官  游秀珠
中    華    民    國    97    年    5     月    1     日
附錄本案論罪科刑法條：
毒品危害防制條例第10條
施用第一級毒品者，處 6 月以上 5 年以下有期徒刑。
施用第二級毒品者，處 3 年以下有期徒刑。


司法院資訊處製作；財團法人民間司法改革基金會備份。
